臺灣臺中地方法院刑事判決　　　　　　　100年度易字第775號
公　訴　人　臺灣臺中地方法院檢察署檢察官
被　　　告　侯建州
上列被告因詐欺案件，經檢察官提起公訴（99年度偵字第1117號
），本院判決如下：
    主    文
侯建州犯詐欺取財罪，累犯，處有期徒刑柒月；又犯詐欺得利罪
，累犯，處有期徒刑月。應執行有期徒刑捌月。
    犯罪事實
一、侯建州前於民國93年間，因恐嚇案件，經臺灣彰化地方法院
    以94年度易字第750號判決處有期徒刑6月確定，嗣於95年6
    月2日易科罰金執行完畢；又於96年間，因違反著作權法案
    件，經臺灣高等法院臺中分院以96年度上易字第1933號判決
    處有期徒刑4月確定；復於97年間因侵占案件，經本院以97
    年度易字第1513號判處有期徒刑8月確定，上開2罪經本院以
    97年度聲字第5565號裁定合併定應執行刑為有期徒刑11月確
    定，於97年12月14日入監執行，甫於98年7月13日縮刑期滿
    執行完畢。詎仍不知悔改，分別為下列犯行：
（一）其意圖為自己不法之所有，先自98年8月18日前某日起，
      在自由時報分類廣告版刊登「鑫天下，高薪誠徵助理人員
      ，週休二日，熟電腦佳，0000-000000」之不實徵人啟事
      ，吸引不特定人前往求職，並利用面試機會，向求職者騙
      取財物。適有許竹楓於98年8月18日14時許閱報後，根據
      前開求職電話號碼與對方聯絡後，自稱「賴大哥」之侯建
      州即與許竹楓相約於同日15時許，在臺中市○區○○路上
      之新綠洲茶行碰面，之後再轉往臺中市○區○○路上某泡
      沫紅茶行，侯建州向許竹楓佯稱其任職於民間貸款公司，
      惟欲應徵助理須先申辦手機2支云云，致許竹楓誤信為真
      ，遂與侯建州一同至臺中市○區○○路一段4之1號立昌租
      車行，承租車牌號碼9823-HS號自用小客車1輛，之後再駕
      駛該車一同前往位於臺中市○區○○路3段146之1號之威
      寶電信股份有限公司（下稱威寶電信公司）臺中三民直營
      服務中心，申辦手機（含行動電話門號0000-000000號）1
      支。復於同日19時許，再度依侯建州之指示，一同前往位
      於臺中市○區○村路○段261號之臺灣大哥大電信股份有限
      公司（下稱臺灣大哥大公司）美村佳事達通訊行，申辦手
      機（含行動電話門號0000-000000號）1支，並將上開2支
      手機（連同威寶電話公司之上開門號SIM卡，但不含臺灣
      大哥大公司之上開門號SIM卡）一併交予侯建州使用。詎
      侯建州取得前開手機（含門號）後，旋將前開刊登在自由
      時報上誠徵助理之聯絡電話更改為「0000-000000」號。
      嗣於同日20時許，侯建州復對許竹楓誆稱：其最近被威脅
      索價新臺幣（下同）20萬元，否則同住之伯父會有危險云
      云，致許竹楓因而陷於錯誤，遂於同日20時15分許，駕駛
      租來之車牌號碼9823-HS號自用小客車，前往臺中市○區
      ○○○路451號之合作金庫銀行南臺中分行，以許竹楓之
      花旗銀行信用卡（卡號詳卷）陸續預借現金5萬元。又於
      同年8月21日10時許，前往不詳地點，陸續提領許竹楓之
      母黃麗琴臺新國際商業銀行太平分行存款帳戶（帳號詳卷
      ）內之7萬元。侯建州復於同年8月24日20時許，再次以其
      伯父將遭受危險為由，騙取許竹楓前往臺中市○○區○○
      路7號之合作金庫銀行中清分行，以前開花旗銀行信用卡
      陸續預借現金6萬元，並將上開提領之18萬元借予侯建州
      。嗣有求職者胡靜婷（所涉詐欺取財罪嫌部分，業經臺灣
      桃園地方法院檢察署以99年度偵字第1814號為不起訴處分
      確定）於98年8月24日閱及自由時報紙分類廣告版刊登「
      鑫天下，高薪誠徵助理人員，週休二日，熟電腦佳，0000
      -000000」之不實徵人啟事，遂與侯建州聯繫，旋與侯建
      州及不知情之許竹楓，相約在桃園縣八德市○○路○段上
      某中國信託銀行前會面，其後並搭乘侯建州駕駛之車牌號
      碼7Q-095 6號自用小客車，前往臺北縣板橋市（現改制為
      新北市板橋區○○○路○段26號之「特香齋」餐廳用餐，
      其間侯建州假藉面談工作事宜及上揭網路轉帳等不實情由
      ，向胡靜婷騙取中國信託銀行、第一銀行、臺灣銀行及郵
      局等帳戶之金融卡（含密碼）4張得手，旋即將所騙得之
      金融卡悉數交予綽號「阿忠」之男子暨其所屬詐騙集團作
      不法之用（侯建洲所涉前開向胡靜婷詐欺部分之犯行，業
      經臺灣桃園地方法院檢察署以99年度偵字第1814號提起公
      訴，嗣後臺灣桃園地方法院以99年度審易字第1242號判決
      ，就此部分判處有期徒刑6月，如易科罰金以新臺幣1千元
      折算1日，侯建州提起上訴，經臺灣高等法院於100年1月
      28日駁回上訴確定，而有關詐欺胡靜婷部分，非屬本案之
      審判範圍）。
（二）侯建州於詐欺取得上開威寶電信公司之行動電話門號0000
      -000000號之SIM卡後，另基於為自己不法利益之意圖，自
      98年8月18日起，接續多次使用上開許竹楓所申辦之威寶
      電信公司之行動電話門號0000-000000號，其後並於98年8
      月27日，再帶同許竹楓至威寶電信公司臺中三民直營服務
      中心，更改電話號碼為0000-000000號。侯建州即以此方
      法詐得免於支付通話費之財產上不法利益，至同年9月4日
      （起訴書誤載為同年9月18日）止，共計945.23元（起訴
      書誤載為944.39元）。
二、嗣因許竹楓察覺有異，要求侯建州返還前開手機及款項，經
    其假意應允後，即聯繫無著，至此始悉受騙。案經許竹楓訴
    請臺中市警察局第二分局（現改制為臺中市政府警察局第二
    分局）報請臺灣臺中地方法院檢察署檢察官偵查起訴。
    理    由
一、證據能力之說明：
（一）按公務員職務上製作之紀錄文書、證明文書，及從事業務
      之人於業務上或通常業務過程所須製作之紀錄文書、證明
      文書，除顯有不可信之情況外，得為證據，刑事訴訟法第
      159條之4第1、2款定有明文。本案下述所使用之98年8月
      18日自由時報人事分類廣告、上開人事分類廣告所刊登行
      動電話門號0000000000號之通聯調閱查詢單、威寶電信股
      份有限公司臺中三民營業所99年8月18日電子計算機統一
      發票、臺灣大哥大98年8月18日行動通信網路業務服務申
      請書（行動電話號碼0000000000、申請人：許竹楓）、臺
      灣3G-威寶電信98年8月27日行動電話服務異動申請書（行
      動電話門號0000000000號、申請人：許竹楓）、威寶電信
      公司通話資費明細表各1份（見警卷第8頁、第27至47頁、
      第52頁、第56頁、第65頁、第63至64頁）、98年8月18日
      威寶電信行動電話服務申請書、98年8月18日立昌小客車
      租貸有限公司租貸契約書各1份（見本院卷第94至96頁、
      第100至102頁）、美商花旗銀行客戶交易明細一覽表、黃
      麗琴名義之臺新國際商業銀行太平分行帳號0000-00-0000
      000-0號存摺內頁各1件（見警卷第51頁、第53頁）、臺灣
      大哥大公司100年1月28日法大字第100009003號函及其所
      附之基本資料查詢、費用明細各1份（見99年度偵字第111
      7號卷第61至63頁），係屬從事業務之人於通常業務過程
      所為之紀錄文書，無預見日後可能會被提供作為證據之偽
      造動機，且查無其他顯然不可信之情況，依上揭條文規定
      ，得作為證據。
（二）按刑事訴訟法第159條之5規定：「（第1項）被告以外之
      人於審判外之陳述，雖不符前四條之規定，而經當事人於
      審判程序同意作為證據，法院審酌該言詞陳述或書面陳述
      作成時之情況，認為適當者，亦得為證據。（第2項）當
      事人、代理人或辯護人於法院調查證據時，知有第159條
      第1項不得為證據之情形，而未於言詞辯論終結前聲明異
      議者，視為有前項之同意。」，其立法意旨在於傳聞證據
      未經當事人之反對詰問予以核實，原則上先予排除，惟若
      當事人已放棄詰問或未聲明異議，基於證據資料愈豐富，
      愈有助於真實發現之理念，且強化言詞辯論原則，法院自
      可承認該傳聞證據例外擁有證據能力。經查，本案下列使
      用之證人許竹楓於警詢中之陳述，其性質上屬於傳聞證據
      ，惟經檢察官、被告侯建州於本院準備程序、審理時，均
      未表示對上開證據之證據能力有意見，又本院審酌上開言
      詞陳述或書面陳述作成時之情況，查無其他不法之情狀，
      足認為得為本案之證據，依刑事訴訟法第159條之5之規定
      ，有證據能力。
二、認定犯罪事實所憑之證據及理由：
    訊據被告固不否認其有在自由時報刊登分類廣告，且於98年
    8月18日下午與證人許竹楓在臺中市○區○○路上的新綠洲
    茶行見面，之後再陪同證人許竹楓一起到威寶電信公司三民
    直營服務中心申辦行動電話門號0000-000000號及手機1支，
    之後再至臺灣大哥大公司美村佳事達通訊行，申辦手機（含
    行動電話門號0000-000000號）1支，被告取得前開手機2支
    後，即將前開刊登在自由時報上誠徵助理之聯絡電話更改為
    「0000-000000」號，及有陪同證人許竹楓至臺中市○區○
    ○路一段4之1號立昌租車行承租車牌號碼9823-HS自用小客
    車1輛等情，惟矢口否認有詐欺取財之故意，辯稱：其與許
    竹楓在精武路上的新綠洲茶行見面時，其有跟她說其在作網
    路銀行約定轉帳，專門在黑吃黑，就是把詐騙集團詐騙到帳
    戶的錢，其將之轉帳到其指定的帳戶內，再把錢提出來使用
    ，不交給詐騙集團，許竹楓都清楚，也同意作這件事情，所
    以胡靜婷撥打許竹楓上開申請的門號來應徵時，其跟許竹楓
    一起去桃園詐騙胡靜婷之帳戶，其與胡靜婷在某西餐廳被拍
    到有照片為證，證明許竹楓知情，且其跟許竹楓是六四拆帳
    ，其分6成，她分4成，這是因為其需要有人晚上去網咖看電
    腦，注意詐騙集團錢匯入帳戶的情形，其沒有辦法作這件事
    ，後來，實際上沒有分錢給許竹楓；98年8月18日辦完上開2
    支行動電話門號之後，其跟許竹楓說這兩支門號是要刊登北
    部應徵助理廣告，要騙人家的帳戶，這個帳戶是要交給詐騙
    集團讓他們使用，但是，其在交給詐騙集團之前，會跟帳號
    名義人講好說其辦網路約定轉帳，把存摺提款卡交給詐騙集
    團，等到被害人錢匯入帳戶內，就會用網路約定轉帳方式把
    錢轉到其要的帳戶裡，所以，其先騙到胡靜婷的帳戶之後，
    再依詐騙集團的廣告賣給他們，等到錢匯到胡靜婷的帳戶內
    時，其再用網路帳戶由該胡靜婷的帳戶轉到胡靜婷另外1個
    帳戶內；另外，其沒有於98年8月18日19時30分許，在某家
    7-11超商前面，把上開2支手機交給其同夥，跟許竹楓說是
    要報帳之事，其沒有同夥，其也沒有在當天跟許竹楓說最近
    被勒贖20萬元，否則與其同住的伯父會有危險，許竹楓因此
    陸續借其18萬元之事，許竹楓跟其是共犯，她會告其，是因
    為其黑吃黑的錢沒有依照約定分她4成，她懷恨在心，才會
    告其云云。惟查：
（一）證人許竹楓於本院100年11月28日審理時具結證稱：其認
      識在場被告，是98年8月18日其看報紙分類廣告應徵助理
      ，應徵廣告就是警卷第8頁所附之這份廣告，其當時撥打
      廣告上所登載的電話0000-000000跟被告聯絡，聯絡之後
      ，就先在臺中市○區○○路上的新綠洲茶行碰面，被告問
      其說是否要應徵，其說是，就再帶其到臺中市○○路一家
      茶行，該茶行名字忘記了，被告說他從事民間借貸工作，
      而其之工作內容，是幫助他處理一些行政上的事情，要辦
      2支手機，手機辦完要交給公司使用這些話，他並經其同
      意，用其申辦的手機門號去登報應徵，被告說電話費用公
      司負擔，通話費用他後來沒付，其才知道被騙，其未對被
      告質疑為何不用公司名義辦而要用其之名義申請，這是因
      其那時沒有想那麼多，急著找工作，所以才會被騙，只想
      說有些公司也會請應徵的人辦手機自己用，公司付錢；從
      臺中市○○路茶行離開之後，被告帶其至立昌租車行承租
      1部車牌號碼9823-HS自用小客車，由其出面承租，被告有
      陪同，租車的時間就是立昌租車行小客車租賃契約書（見
      本院卷第100至102頁）上所記載的17時20分，後於同日20
      時35分還車，之後再開車，因被告陪同其一起先去威寶電
      信公司辦理門號0000-000000號，他在外面等候，接下來
      去辦臺灣大哥大公司申辦門號0000-000000號，該2支手機
      跟SIM卡辦好之後，其交給被告，他把SIM卡拿出來，把手
      機2支交給另外1個人，是在市區之某家7-11超商前面，對
      方是男性，年紀大約30幾歲，被告跟其說他本身也有作手
      機販賣的工作，威寶電信公司的SIM卡被告拿走，臺灣大
      哥大公司的SIM卡在其這邊；後來其有借錢給被告，他說
      他跟女兒住在伯父家，有人知道他做這行很好賺，要威脅
      他要錢，被告說要跟其借款給對方，他還請他6歲女兒打
      電話跟其聊天，其總共借款3次給被告，分別是5萬元、7
      萬元、6萬元，總共18萬元，時間分別是如警詢所述98年8
      月18日、98年8月21日下午3、4時許、98年8月24日上午9
      時許，被告說了很多理由，有些記不清楚，但是其記得他
      跟其說其是應徵助理，要其跟他合作，他說他是做借貸的
      ，其借錢給他，他就會利息給其，另98年8月18日那次借
      款，被告說已經相處一天了，也答應成為被告之助理，是
      不是要一起合作，並說最近他被威脅，被索價20萬元，否
      則同住的伯父會有危險，可不可以先預借現金5萬元給被
      告，民間借貸是錢滾錢在賺，回收利息很快這些話，該筆
      5萬元其是用花旗銀行信用卡預借5萬元，去ATM操作，分3
      次提領給被告，因其不知道如何預借現金，所以，被告拿
      其之信用卡領取3次預借現金，其在旁邊看，又第2筆7萬
      元，是其用母親黃麗琴的臺新銀行帳戶提領，這筆錢是其
      的，母親的金融卡都一直放在其身上，該帳戶內有部分的
      錢是其的，又第3筆6萬元是其拿花旗銀行信用卡預借現金
      給被告，被告是以他伯父遭到危險為由跟其借貸，被告跟
      其借貸的理由很多，有時候說民間借貸，有時又說他伯父
      遭到危險，說他借住他伯父的家，被告不在，對方就會對
      他伯父恐嚇，他跟他伯父都受到恐嚇，又因為被告一直跟
      其說每月有利息，其想既然要一起合作，借錢給他可以拿
      到利息，所以就借錢給他，後來其於98年8月24日打電話
      給被告，說家人發現臺新銀行帳戶現金流量異常，要求被
      告在98年8月31日將借款及手機全部還給其，被告一口回
      答沒問題，之後，其繼續跟他聯絡，到了98年8月31日晚
      上，其又問被告款項為何沒有匯入臺新銀行帳戶，被告表
      示最晚在98年9月4日將款項償還，至98年9月4日當天發現
      其聯邦銀行帳戶錢也被領走，又打電話聯絡被告，發現電
      話關機，其才將所申辦門號停話並報警，其申辦的那2支
      手機也是在被告那邊，而其沒有跟被告要回SIM卡的原因
      ，就是因為還有手機門號，還可以跟被告聯絡；被告借款
      時其有想過要被告簽立借據，但後來沒有這樣做，因其那
      時是應徵他的助理，且其個性上比較容易相信別人，以前
      沒有被騙的經驗；在本案求職之前，其在越南工作當會計
      ，月薪2萬5千元，求職之前的積蓄大概有10幾萬元，可是
      ，發生這件事情，其跟家裡借錢，把信用卡費用全部還清
      ，雖有積蓄10幾萬元，但本案其仍會用花旗信用卡預借現
      金，是因為其並不想動用到其之積蓄，且被告說會還其，
      所以其才會想預借現金，其在平常生活之中，沒有積欠他
      人錢或貸款須大筆支出的情形，98年8月18日使用花旗信
      用卡借錢之前，沒有用信用卡借錢過等語（見本院卷第
      158至163頁）。證人許竹楓關於應徵而與被告見面及租車
      、申請行動電話門號2支之證言，核與證人許竹楓於警詢
      提出之98年8月18日自由時報人事分類廣告、上開人事分
      類廣告所刊登行動電話門號0000000000號之通聯調閱查詢
      單、威寶電信股份有限公司臺中三民營業所99年8月18日
      電子計算機統一發票、臺灣大哥大98年8月18日行動通信
      網路業務服務申請書（行動電話號碼0000000000、申請人
      ：許竹楓）各1份（見警卷第8頁、第27至47頁、第55頁、
      第52頁、第56頁）、98年8月18日威寶電信行動電話服務
      申請書、98年8月18日立昌小客車租貸有限公司租貸契約
      書各1份（見本院卷第94至96頁、第100至102頁）互核一
      致；又證人許竹楓提領現金共交付予被告18萬元之證述，
      亦有美商花旗銀行客戶交易明細一覽表、黃麗琴名義之臺
      新國際商業銀行太平分行帳號0000-00-0000000-0號存摺
      內頁各1件（見警卷第51頁、第53頁）在卷足稽。是證人
      許竹楓之證言信而有徵，足可採信。
（二）有關證人許竹楓交付其申請之上開威寶電信公司之行動電
      話門號0000-000000號之SIM卡予被告，被告自98年8月18
      日起接續多次使用上開門號，其後並於98年8月27日，再
      帶同許竹楓至威寶電信公司臺中三民直營服務中心，更改
      電話號碼為0000-000000號，使用至同年9月4日止，共計
      945.23元之事實，據證人許竹楓於本院審理時證述如前，
      且證人許竹楓於98年9月17日警詢時亦證稱：98年8月27日
      上午10時許，被告有撥打話給其，告知其回到臺中的威寶
      電信公司門市，辦理電話變更號碼，其詢問他若將電話號
      碼變更，胡靜婷若要與他聯繫要如何聯繫，被告表示他會
      自己主動與胡靜婷聯絡，並表示會先還當初向其借貸之7
      萬元，後來見面時即去變更電話號碼，該電話號碼一直讓
      被告使用至98年9月4日止等語（見警卷第15頁），此外，
      復有臺灣3G-威寶電信98年8月18日行動電話服務異動申請
      書（行動電話門號00000000 00號、申請人：許竹楓）、
      威寶電信公司通話資費明細表各1份（見警卷第65頁、第
      63至64頁），亦與證人許竹楓之上開證述相符，是證人許
      竹楓此部分之證言，亦足採信。
（三）被告雖以上開情詞置辯，然而：
  １、證人許竹楓於本院100年11月28日審理時具結證稱：98年8
      月24日其有跟被告到桃園去應徵胡靜婷，被告有跟胡靜婷
      要銀行存摺及印章，說之後有人會匯款進來，說需要她的
      銀行帳戶，被告跟其說有些人借款要付利息，要用別人的
      帳戶避免用自己的帳戶，怕有一些麻煩，被告在跟胡靜婷
      應徵時，其有在場，被告叫其不要用自己的本名，要用「
      陳小姐」的名義，被告說他們這一行大概都是這樣；在跟
      胡靜婷應徵時，有跟她對過話，其曾經跟胡靜婷說，其也
      在這家公司上班好幾個月，一樣都是女孩子，其沒有必要
      騙妳這些話，是被告叫其這樣講的，因為其把錢借給被告
      ，一直要被告還錢，被告說如果胡靜婷這筆利息進來就可
      以把錢先還給其，這是因被告跟胡靜婷說，如果胡靜婷把
      存摺交給他，就會有一筆收入進來胡靜婷的帳戶裡，是之
      前借給別人的利息費用，其那時不知道整個情況是詐騙，
      如果知道被告是將存摺賣給詐欺集團，其就不會這樣做，
      其只是單純想把錢拿回來；至於其與向胡靜婷保證說，其
      也是受僱於這家公司，另外5、6人也在這家公司，這個工
      作是沒有問題這些話，其不記得了，其只是想把其之錢拿
      回來，完全不知道被告賣帳戶給詐騙集團，被告沒有跟其
      說要合資賣手機，被告也沒有跟其說他在做網路銀行約定
      轉帳，專門作黑吃黑，把詐騙集團的錢轉入其指定的帳戶
      ，其之工作就是晚上到網咖看電腦，注意詐騙集團是否有
      將錢匯入帳戶，之後賺了錢要六四分帳這些話，被告有說
      他作民間借貸；又其確實有跟胡靜婷去某網咖店，被告有
      跟其提到網路銀行之事，開一個畫面給其與胡靜婷看，之
      後沒說什麼就走了，其2人就在網咖店聊天，其也不會操
      作等語（見本院卷第160頁背面至163頁）。
  ２、證人胡靜婷於本院100年11月28日審理時具結證稱：其是
      於98年8月24日看報紙之徵行政人員廣告，打電話去詢問
      ，被告跟其約地點在桃園縣八德市○○路○段的中國信託
      銀行門口面試，見面後說不要在銀行門口，就改在被告車
      上應徵，被告自稱姓賴，許竹楓也在場，被告介紹許竹楓
      為陳小姐，被告開始時跟其進行面試的內容，他說他們公
      司是做民間貸款，他說工作內容是公司行政人員提供帳戶
      給公司，借款人就會把借款利息匯到行政人員存摺內，每
      天利用網路銀行查帳，再通知公司，由公司領出來，所以
      被告要求其要將提款卡及存摺交給他，被告並說行政人員
      可以從匯款進來的錢抽成，可以月領、周領、日領的方式
      ，因其家經濟狀況不是很好，其想日領或周領可以減輕家
      裡的負擔，其考慮了一天，隔天被告就帶其到中國信託銀
      行和第一銀行申請網路銀行約定轉帳轉到其自己的臺灣銀
      行及郵局的帳戶，同時交付中國信託銀行及第一銀行的存
      摺及提款卡，及臺灣銀行跟郵局的提款卡給被告，當時許
      竹楓有在場，當天被告並有說如果其擔心的話，他可以帶
      其去把這4個帳戶的錢領出來，所以其有到臺北縣板橋市
      的某彰化銀行領出4個帳戶的錢，其跟被告說其有1份保險
      的錢沒有下來，問被告這幾天錢匯進來的話要付給其，他
      也同意，過了幾天之後，其就打電話給被告說為何保險的
      錢已經下來為何沒有拿錢給我，他說他在忙，直到98年8
      月27日中國信託銀行通知其帳戶被凍結，變成警示帳戶，
      其打電話給被告不通，其才到警局報案；在98年8月24、
      25日其與被告、許竹楓接觸期間，其只有於8月25日時在
      網咖有跟許竹楓對話，被告要許竹楓教其網路轉帳設定，
      其覺得去網咖很奇怪，有問許竹楓每月薪資多少及工作內
      容，每個行政人員都要跟著跑，許竹楓說是用輪流的，但
      許竹楓沒有教其網路如何設定轉帳，因為她也不會，是被
      告回來之後才教其，但其還是不會；許竹楓跟被告在場時
      ，許竹楓有附和被告所說的話，內容就是嗯、對、就是這
      樣，就是被告提到我問他行政人員工作內容都這樣，許竹
      楓就會說嗯、對、就是這樣；又在面試時，賴先生有說要
      提供個人的金融帳戶給公司使用，而且要辦理網路約定轉
      帳，剛開始其質疑他們的工作內容，陳小姐即許竹楓有說
      其也在這家公司上班幾個月，大家一樣都是女孩子，沒有
      必要這樣騙你，另外其有質疑說工作為何不用進公司，許
      竹楓也跟其保證說她也是在這家公司工作，說另外5、6個
      人跟你也是做同樣工作的女生，也都沒有問題；在其報警
      後，許竹楓有跟其聯絡，但何時已記不得，電話中她給其
      說她姓許，說她也是被害人許竹楓當時有提供機車車牌號
      碼，自稱「賴先生」的被告本名、生日，有將這些資料交
      給偵查隊；整個應徵過程，在許竹楓還沒有跟其聯絡之前
      ，其有許竹楓跟被告一同詐騙其之感受，但在許竹楓跟其
      聯絡之後，把她的狀況跟其說，其才知道她也是被騙，其
      現在覺得她應該是被騙等語（見本院卷第163頁背面至165
      頁）。
  ３、就有關被告詐騙證人胡靜婷，以及證人許竹楓在旁陪同之
      過程，證人許竹楓與證人胡靜婷經隔離詰問後之證述大致
      相符，是其2人之證述應屬可採。而由上可知，證人許竹
      楓雖有以「嗯、對、就是這樣」言語，附和被告所說的話
      ，且有向證人胡靜婷表示「也在這家公司上班幾個月，大
      家一樣都是女孩子，沒有必要這樣騙你」、「她也是在這
      家公司工作，說另外5、6個人跟你也是做同樣工作的女生
      ，也都沒有問題」、「每個行政人員都要輪流跟著被告跑
      」等語，而使證人胡靜婷更容易相信被告所言而陷於錯誤
      ，證人許竹楓上開行為顯然不當。但證人許竹楓為此亦陳
      稱：其是因為其借錢給被告，一直要被告還錢，被告說如
      果胡靜婷這筆利息進來就可以把錢先還給其，其那時不知
      道整個情況是詐騙，如果知道被告是將存摺賣給詐欺集團
      ，其就不會這樣做，其只是單純想把錢拿回來等語，本院
      參酌證人許竹楓確有借貸18萬元予被告之事實，有如前述
      ，而被告一再藉詞推延，使證人許竹楓迫於情勢，而依被
      告之教導陳述上開言語，證人許竹楓之陳述並非顯然無據
      。況且，依證人許竹楓、胡靜婷之上開證言，其2人在網
      咖內時，證人許竹楓不會也無法教證人胡靜婷如何設定網
      路轉帳，且是被告回來之後才教授，足認證人許竹楓並無
      參與被告所辯稱：其2人共同參與網路設定轉帳，以移轉
      詐欺集團詐得金額而黑吃黑之情事，否則證人許竹楓應當
      能明瞭網路設定轉帳之程序。再者，證人許竹楓之後並有
      向證人胡靜婷坦認，並告知被告真實姓名、生日及機車車
      牌號碼，以致警方能得以追查並將被告移送檢察官偵辦，
      更可以證明證人許竹楓並非知情被告係要詐欺證人胡靜婷
      之帳戶存摺、提款卡等物並將之出售予詐欺集團，證人許
      竹楓向證人胡靜婷為上開陳述，雖有不當，但綜合全部情
      節觀之，應係其受被告詐欺而交付18萬元現金後，希望能
      順利取回該筆款項，受被告利用而參與，衡諸上開客觀情
      節，應認證人許竹楓此部分之證言為可採，而被告此部分
      之辯詞，應係事後卸責之詞，不足採信。
三、論罪科刑之理由：
（一）被告就犯罪事實一、（一）部分之行為，係犯刑法第339
      條第1項之詐欺取財罪；其就犯罪事實一、（二）部分之
      行為，係犯刑法第339條第2項之詐欺得利罪。
（二）被告自98年8月18日至同年9月4日多次撥打上開威寶電話
      公司行動電話門號0000-000000號（其後變更為0000-0000
      00號）而免支付通話費用之行為，係於密切接近之時地實
      施，各行為之獨立性極為薄弱，在刑法評價上，以視為數
      個舉動之接續施行，合為包括之一行為予以評價，較為合
      理，是其屬於接續犯，為包括之一罪。
（三）被告前於93年間因恐嚇案件，經臺灣彰化地方法院以94年
      度易字第750號判決處有期徒刑6月確定，嗣於95年6月2日
      易科罰金執行完畢；又於96年間，因違反著作權法案件，
      經臺灣高等法院臺中分院以96年度上易字第1933號判決處
      有期徒刑4月確定；復於97年間因侵占案件，經本院以97
      年度易字第1513號判處有期徒刑8月確定，上開2罪經本院
      以97年度聲字第5565號裁定合併定應執行刑為有期徒刑11
      月確定，於97年12月14日入監執行，甫於98年7月13日縮
      刑期滿執行完畢等情，有臺灣高等法院被告前案紀錄表1
      份附卷可稽，其於前開有期徒刑執行完畢後，5年內故意
      再犯上開有期徒刑以上之2罪，均為累犯，應各依刑法第
      47條第1項之規定，加重其刑。
（四）被告所犯上開二罪間，犯意各別，行為互殊，應予分論併
      罰。
（五）爰審酌被告正值壯年，不思以一己之力謀取金錢，反圖一
      己之私，向求職者即被害人許竹楓行騙，嚴重危害社會秩
      序，並造成被害人許竹楓之財物損失，並詐得免繳通話費
      用之不法利益，惡性非輕，及政府近年來亦大力宣導詐騙
      犯罪之嚴重性，並衡酌被告犯後矢口否認犯行，迄今未賠
      償被害人許竹楓所受之損失，態度不佳等一切情狀，分別
      量處如主文所示之刑，並定其應執行刑，以示懲儆。至於
      檢察官雖具體求處被告應執行有期徒刑1年8月，然被害人
      許竹楓所受之損失為18萬元、申請所得之2支手機、威寶
      電信公司行動電話門號0000-000000號（其後變更為0000-
      000000號）應繳之通話費用，其金額尚非鉅大，本院認為
      對被告量處如主文所示之應執行刑，符合罪刑相當原則，
      並足以使被告心生警惕，是檢察官之求處應屬過重，附此
      敘明。
（六）起訴書所載及被告詐欺證人胡靜婷部分，非屬起訴範圍等
      情，據檢察官於本院行準備程序時陳述明確（見本院卷第
      72頁背面），依不告不理原則，此部分非屬本院之審判範
      圍。且此部分業經臺灣桃園地方法院以99年度審易字第12
      42號判決判處有期徒刑6月，如易科罰金以新臺幣1千元折
      算1日，被告提起上訴，經臺灣高等法院於100年1月28日
      駁回上訴確定之事實，有該2份判決附於本院卷可憑（見
      本院卷第149至154），基於一罪不二罰原則，本院亦不得
      加以審判科刑，附此敘明。
四、不另為無罪諭知部分：
（一）公訴意旨略以：被告基於為自己不法利益之意圖，自98年
      8月18日起至同年9月17日止，接續多次使用上開許竹楓所
      申辦之臺灣大哥大公司公司之行動電話門號0000-000000
      號，以此方法詐得免於支付通話費之財產上不法利益，共
      計1萬0552元，因認被告此部分亦涉犯刑法第339條第2項
      之詐欺得利罪嫌云云。
（二）經查，證人許竹楓於本院審理時具結證稱：威寶電信公司
      的SIM卡被告拿走，臺灣大哥大公司的SIM卡在其這邊等語
      （見本院卷第162頁背面），而證人許竹楓亦於警詢時證
      述：其申辦獲得之手機2支，交給被告使用，於98年8月27
      日至臺中的威寶電信公司門市辦理電話變更號碼，該電話
      號碼一直讓被告使用至98年9月4日止等語（見警卷第4、
      15頁），其僅提及手機2支及威寶電信公司行動電話門號
      0000-000000號（其後變更為0000-000000號），交給被告
      取得、使用，並未提及該臺灣大哥大公司之行動電話門號
      0000-000000號，亦有交給被告使用之情形。且該門號在
      檢察官於100年1月查詢時，並無積欠任何費用之情形，有
      臺灣大哥大公司100年1月28日法大字第100009003號函及
      其所附之基本資料查詢、費用明細在卷可稽（見99年度偵
      字第1117號卷第61至63頁），核與該威寶電信公司行動電
      話門號未繳納通話費用之情形不同。公訴人就此部分並無
      提出積極證據可資憑信，公訴意旨尚有誤會。本院原應就
      此部分為無罪之判決，但依公訴意旨認此部分與起訴經判
      決有罪部分具有接續犯之實質上一罪關係，依審判不可分
      原則，爰不另為無罪之諭知。
據上論斷，應依刑事訴訟法第299條第1項前段，第339條第1項、
第2項、第47條第1項、第51條第5款，刑法施行法第1條之1第1項
、第2項前段，判決如主文。
本案經檢察官張容珊到庭執行職務。
中    華    民    國   100    年    12    月    12    日
                  刑事第五庭  審判長法  官  楊真明
                                    法  官  賴秀雯
                                    法  官  張瑋珍
以上正本證明與原本無異。
如不服本判決應於收受送達後10日內向本院提出上訴書狀，並應
敘述具體理由；其未敘述上訴理由者，應於上訴期間屆滿後20日
內向本院補提理由書（均須按他造當事人之人數附繕本）「切勿
逕送上級法院」。
                                    書記官  賴瓊珠
中    華    民    國   100    年    12    月    12    日
附錄本判決論罪科刑法條
中華民國刑法第339條：
  意圖為自己或第三人不法之所有，以詐術使人將本人或第三人
  之物交付者，處5年以下有期徒刑、拘役或科或併科1千元以下
  罰金。
  以前項方法得財產上不法之利益或使第三人得之者，亦同。
  前二項之未遂犯罰之。